【裁判字號】    95,聲繼,38
【裁判日期】    950920
【裁判案由】    遺產繼承
【裁判全文】
臺灣臺東地方法院民事裁定              95年度聲繼字第38號
聲  明  人  甲○○
代  理  人  丙○○
上列聲明人聲明繼承遺產事件，本院裁定如下：
    主  文
本件遺產繼承之聲明應予駁回。
聲明程序費用新臺幣壹仟元由聲明人負擔。
    理      由
一、本件聲明意旨略以：被繼承人乙○○係於民國6年5月5日出
    生，於94年2月19日死亡，其死亡後在臺灣地區留有遺產，
    聲明人為乙○○在大陸地區之胞妹，對乙○○遺產有繼承權
    ，爰依臺灣地區與大陸地區人民關係條例第66條暨施行細則
    第59條（聲請狀誤載為第43條）規定，向本院為聲明繼承之
    意思表示等語。並提出乙○○戶籍謄本、繼承系統表、及經
    財團法人海峽交流基金會驗證之大陸地區海南省萬寧市公證
    處作成之親屬關係公證書、委託書等件為證。
二、按在大陸地區製作之文書，經行政院設立或指定之機構或委
    託之民間團體驗證者，推定為真正；此推定真正之文書，其
    實質上證據力，由法院或有關主管機關認定，臺灣地區與大
    陸地區人民關係條例第7條、臺灣地區與大陸地區人民關係
    條例施行細則第9條第1項分別定有明文。是以，前開臺灣地
    區與大陸地區人民關係條例第7條所稱之真正，係指形式上
    之真正而言，至該文書之內容是否足以證明某一待證事實存
    在，仍需法院綜合一切事實證據予以判斷，並非該文書一經
    提出，法院即不須就其他法院應依職權調查之事項予以調查
    。經查：
（一）本件被繼承人乙○○係6年5月5日出生，於94年2月19日死
      亡，生前設籍在臺東縣卑南鄉○○村○○路316巷45號（
      即行政院國軍退除役官兵輔導委員會太平榮譽國民之家，
      以下簡稱太平榮家），且在臺灣地區並無配偶及子女，有
      戶籍謄本一份，及臺東縣臺東市戶政事務所於95年7月6日
      函復本院查詢所檢附之戶籍謄本十份在卷可稽。且就乙○
      ○在大陸地區有無親屬，經本院依職權向太平榮家查詢結
      果：乙○○係因中度失智進住榮家安養，無法建立完整親
      屬資料，且依太平榮家隨函檢附於91年5月13日製作之單
      身榮民親屬關係表記載，乙○○於大陸地區除有父何鳳包
      、母李氏外，並無其他親屬等情，亦有太平榮家95年7月1
      1日太家輔字第0950002343號函在卷可稽，均無任何與聲
      明人有關之資料。
（二）再者，經本院於95年7月3日命聲明人應於收受通知送達後
      30日內補正聲明人與乙○○間書信往來文件、合影照片、
      匯款資料或其他足以證明二人間親屬關係存在之資料，該
      項通知業於同年月24日寄存送達聲明人，亦有送達證書一
      件在卷可稽，聲明人逾期迄今仍未補正提出任何資料供本
      院參採。
三、是以，綜合上述各情，本件聲明人主張其為被繼承人乙○○
    在大陸地區之胞妹，雖據提出大陸地區海南省萬寧市公證處
    出具之親屬關係公證書為證，並經財團法人海峽交流基金會
    認證，而得認為其形式為真正。然依首揭說明及前開本院調
    查結果，聲明人是否確為乙○○在大陸地區之胞妹，顯已不
    無疑義。而聲明人復未能提出其他證據證明其與被繼承人乙
    ○○之關係，本院尚難僅以聲明人所提之書證即認其主張為
    真正。從而，聲明人本於臺灣地區與大陸地區人民關係條例
    第66條之規定，向本院為遺產繼承之表示，於法尚非有據，
    應予駁回。
四、依非訟事件法第21條第1項前段、第24條第1項，裁定如主文
    。
中    華    民    國    95    年    9     月    20    日
                  民事庭    法  官  林恒祺
以上正本係照原本作成。
如對本裁定抗告須於裁定送達後10日內向本院提出抗告狀，並應
繳納抗告費新臺幣1,000元。
中    華    民    國    95    年     9    月    20    日
                            書記官  張夜明


司法院資訊處製作；財團法人民間司法改革基金會備份。
